臺灣臺中地方法院民事判決　九十四年度婚字第二二六號
　　原　　　告　丙○○
　　訴訟代理人　華嘉遠律師
　　被　　　告　甲○○
當事人間請求離婚事件，本院於民國九十四年四月十一日言詞辯論終結，判決如下：
    主      文
准原告與被告離婚。
訴訟費用由被告負擔。
    事實及理由
一、原告主張：兩造於民國八十九年一月九日結婚，婚後育有二女。詎九十三年間，
    被告將住處之一房間出租予其女同事黃靜宜，其後被告即常至黃靜宜房間，二人
    並同進同出，甚且發生性關係，遭原告撞見。又同年二月二十一日，被告至原告
    父母住處，因細故竟毆打原告之弟及姊夫，並將在旁勸架之原告父母推倒在地。
    嗣於同年十二月十日晚上十一時許，被告懷疑原告有出軌行為，竟對原告拳打腳
    踢，並持棒球棍毆打原告，致原告身體多處瘀傷；翌日（十一日）凌晨三時許，
    被告強拉原告上車，將原告載至台中縣大肚山上，在車上被告又將原告毒打一頓
    ，並命原告脫掉褲子，跳下懸崖，對原告加以羞辱，如此僵持至天亮，原告飽受
    驚嚇而逃至被告兄長翁能記家中尋求庇護，然是日上午，被告前來翁能記住處，
    在其弟翁能照面前取菜刀敲打原告頭部，並拉原告頭部撞牆，及叫原告去死等語
    ，致原告受有瘀傷、骨折、頭部外傷合併腦震盪等傷害，幸經被告兄嫂乙○○出
    面制止，始將原告送醫，住院治療五天。被告之行為，顯然未將原告當妻子看待
    ，不僅持木棒、菜刀毆打原告成傷，並極盡羞辱原告之能事，已達不堪同居虐待
    之程度，復推倒原告父母，且與女同事發生不軌情事，導致兩造婚姻產生裂痕，
    有難以維持婚姻之重大事由，爰依民法第一千零五十二條第一項第三款及同條第
    二項之規定，請求擇一判決准予原告與被告離婚等語。並聲明：如主文所示。
二、被告則以：九十三年二月二十一日係星期六，被告至原告娘家欲載原告返回兩造
    住處，惟原告家人卻藉細故刁難，雙方發生爭執，於推擠之間，導致被告受傷而
    就醫診療，並因此身體不適，向公司請假五日，故該日雙方之衝突，非僅被告一
    人之過失，且被告亦有受傷，原告豈能執之為請求離婚之事由。原告所指之被告
    女同事黃靜宜，其自行在「台中縣大雅鄉○○路一０一巷二七弄六號二樓」租屋
    居住，被告並未將房問出租予該女同事之情事，原告片面指控被告出租房間予女
    同事並發生性關係云云，被告否認之。至於九十三年十二月十日被告毆傷原告乙
    節，緣起當日晚上十一時許，被告發現原告躲在棉被內，以手機與不詳男子談話
    ，形跡可疑，乃質問原告，原告坦承目前與男同事賴宗皓交往中，被告隨即聯絡
    該男同事，雙方約定於（十一日）凌晨二、三時許，在住處附近加油站會面，但
    該男同事並未赴約，此事成為兩造發生肢體衝突之肇因。嗣同日上午七、八時許
    ，原告攜帶旅行皮箱乙只，至被告兄嫂家中商借手機，未告知行蹤即離家他去（
    核其意思應係預備與男同事私奔），令被告遍尋不著，嗣原告回電告知其在醫院
    就診，被告遂前往醫院將原告接回，無奈原告仍執意離家，不願溝通，被告情急
    之下，始與原告發生拉扯、推擠，原告頭部撞擊牆壁致傷，並無原告所指述內容
    誇大之情事存在，是此次爭執，係因原告與男同事間有不正常男女關係，原告既
    向被告坦承其事，又執意與他人離家私奔，令身為丈夫之被告情何以堪？故兩造
    就爭執之發生共同具有可歸責原因，原告自不得請求離婚等語置辯。並聲明：原
    告之訴駁回。
三、得心證之理由：
（一）兩造於八十九年一月九日結婚，並育有二女，婚姻關係現仍存續中之事實，業
      據原告提出戶籍謄本一份為證，且為兩造所不爭執，堪信為真實。
（二）按婚姻係以夫妻之共同生活為目的，配偶應互信互賴、相互協力，以保持共同
      生活之圓滿、安全及幸福，因而夫妻應相互尊重以增進情感和諧及誠摯之相處
      ，此為維持婚姻之基礎，若此基礎不復存在，致夫妻無法共同生活，無復合之
      可能者，即應認有難以維持婚姻之重大事由存在。關於是否為難以維持婚姻之
      重大事由，其判斷標準為婚姻是否已生破綻而無回復之希望，此應斟酌破壞夫
      妻共同生活之具體情事，是否客觀上達於動搖夫妻之共同生活，而喪失維持婚
      姻之意欲為斷，換言之，在當事人所主張難以維持婚姻之事實，在客觀上是否
      已達於倘處於同一境況，任何人均將喪失維持婚姻意欲之程度以決之。又按民
      法第一千零五十二條第一項以外之重大事由，難以維持婚姻者，夫妻之一方得
      請求離婚；但其事由應由夫妻之一方負責者，僅他方得請求離婚，同條第二項
      定有明文。依此規定意旨觀之，必構成離婚之重大事由，有可歸責於夫妻之一
      方，始得由他方請求離婚。倘夫妻雙方就該事由均須負責時，應比較衡量雙方
      之有責程度，僅責任較輕之一方，得向責任較重之他方請求離婚，如雙方之有
      責程度相同時，則雙方均得請求離婚，以符公平，最高法院九十三年台上字第
      九八七號判決可資參照，即該條規定係採消極破綻主義之精神。
（三）原告主張被告於九十三年二月二十一日，至原告父母住處，因細故而毆打原告
      之弟及姊夫，並推倒原告之父母乙節，業據被告自承當日雙方確因細故發生推
      擠情事屬實。原告另主張被告於九十三年十二月十日晚上十一時許，因懷疑原
      告與男同事有不軌行為，兩造發生衝突，持續至翌日（十一日）上午，被告並
      對原告施以暴力行為，致原告腦震盪、左第七肋骨骨折、頭皮多處血腫、四肢
      多處瘀血等傷害等情，亦據原告提出診斷證明書影本二紙、傷勢照片四張附卷
      可憑，被告雖辯稱係因發現原告與男同事交往，質之原告未加否認，甚且收拾
      行李欲離家，兩造始發生爭執、拉扯，推擠間，原告頭部因而撞擊牆壁，導致
      受傷云云，惟觀諸上開診斷證明書及照片所示被告受傷之傷勢及部位，顯為被
      告故意施暴所致，故被告辯稱僅係拉扯，應屬避重就輕之詞，尚無可採。再者
      證人即被告之兄嫂乙○○到庭證述略以：「九十三年十二月十日晚上十一時許
      ，被告打電話請其幫忙照顧小孩，其抵達時始知兩造吵架，原告有講她和同事
      交往，之後被告打電話予該男同事，約定在附近之加油站見面，隔天早上七、
      八點時，原告帶行李箱至其住處，向其借手機外出，但原告未說要做什麼；原
      告看起精神不太好，但其不知原告有無受傷，嗣於同日十一時許，原告打電話
      告知在醫院就診，被告即赴醫院接回原告，其在樓上聽到兩造吵架非常激烈，
      其下樓查看，看到原告倒在地上，當時原告身體之狀況即如卷附照片所示」等
      語（本院九十四年三月二日言詞辯論筆錄參照），斟酌證人乙○○係被告之兄
      姊，復與兩造住於同一棟樓房，關係密切，對於兩造之婚姻生活，理當知之甚
      稔，所述核與被告陳述大致相符，其所為證詞應可採信，是原告確有因與男同
      事交往等事而與被告發生衝突致受傷之事實，應可認定。且原告因被告施暴受
      傷急診入院，經診斷為受有腦震盪、左第七肋骨骨折、頭皮多處血腫、四肢多
      處瘀血等傷害，住院五日後始出院等情，已如前述，傷勢非輕。惟被告所為前
      揭重大暴力行為固不可取，惟原告與男同事交往之行為，客觀上對婚姻關係有
      極大之傷害，原告果真珍惜兩造婚姻，仍應以理性溝通方式，而非離家放任兩
      造婚姻關係持續惡化。審酌上揭情事，在客觀上已達於動搖夫妻之共同生活，
      致夫妻已喪失維持婚姻之意欲之程度，兩造婚姻已生破綻而無回復之希望，難
      以維持婚姻，而兩造皆有過失，程度相當，故原告依民法第一千零五十二條第
      二項規定請求離婚，應予准許。本件既准兩造離婚，則原告併依民法第一千零
      五十二條第一項第三款規定訴請離婚，為請求權之競合，本院自毋庸再予審認
      ，附此敘明。
四、本件事證已臻明確，兩造其餘攻擊防禦方法，核與本件判決結果不生影響，無一
    一審究之必要，併此敘明。
五、訴訟費用負擔之依據：民事訴訟法第七十八條。
中　　　華　　　民　　　國　　九十四　　年　　 四　　　月 　　二十九　　日
                              臺灣臺中地方法院家事法庭
~B法　　　官　陳宗賢
正本係照原本作成。
如對本判決上訴，須於判決送達後二十日之不變期間內，向本院提出上訴狀。
中　　　華　　　民　　　國　　九十四　　年　 　四　　　月　   二十九　　日
~B書　記　官  王崑煜
